

CONTACT



06 76 63 61 02



theo.gandon9@gmail.com



La Madeleine, France



linkedin.com/in/theo-gandon



Permis B

LANGUES

Anglais: Intermédiaire (B1)

COMPÉTENCES

- Développement web
- PHP
- Symfony
- MySQL
- Swift
- Python
- React Native / JS
- Java Script

CENTRES D'INTÉRÊT

Sport: VTT, Football, Moto

Informatique: Développement

d'application IOS

Science: Curieux des innovations

technologiques

Theo GANDON

Recherche Alternance en Développement

PROFIL

Étudiant passionné en informatique, j'ai acquis une expérience pratique à travers mes emplois et stages. Mon engagement se concentre sur le développement de sites web, où j'ai démontré ma capacité à répondre aux besoins des clients.

EXPERIENCES PROFESSIONNELLES

Stage de Seconde Année

Shakti Népal, Villeneuve-d'Ascq | 2023 – 2024

- Conception et du développement d'un site web pour une association caritative.
- Travail étroit avec l'équipe de l'association pour comprendre et respecter les exigences du cahier des charges.

Stage de Première Année

Industrie, St-Andre-lez-Lille | 2022 – 2023

 Création d'un site web interactif pour un restaurant en React.js, permettant aux clients de consulter le menu et de rester informés des événements. Mon travail a amélioré leur présence en ligne et facilité l'interaction avec les clients.

Restauration, Barman, Serveur

Industrie, St-Andre-lez-Lille | 2022 - Maintenant

- Préparation des boissons chaudes et froides et des cocktails de manière rapide et efficace, distribution des consommations aux clients.
- Accueil et prise en charge personnalisé des clients tout au long du service, traitement des demandes avec rapidité et efficacité.

FORMATION

BTS SIO

EPSI Lille | 2022 - Maintenant

- Solutions d'infrastructure, systèmes et réseaux, Options Slam (Développement)
- Développement web, PHP Symfony, MySQL, Swift, Python, React Native / JS

ISEN

Lille | 2021 – 2022

Ecole d'ingénieur informatique

Baccalauréat Option Maths, Physique, SN

Lycée OZANAM, Lille | 2018 - 2021